臺灣高等法院臺中分院刑事判決　　　　　　　民國九十四年度上易字第八十八號
　　上　訴　人　臺灣南投地方法院檢察署檢察官
　　被　　　告　丁○○
　　　　　　　　丙○○
　　　　　　　　甲○○
右上訴人因被告等竊盜案件，不服臺灣南投地方法院中華民國九十三年十一月三十日
第一審判決（民國九十三年度易字第四一四號，起訴案號：臺灣南投地方法院檢察署
民國九十三年度偵字第一八四○號），提起上訴，本院判決如左：
　　主      文
原判決撤銷。
丁○○、丙○○、甲○○共同連續竊盜各處有期徒刑肆月，如易科罰金均以佰元折
算壹日。
　　事 實
一、緣丁○○於民國（下同）九十二年七月間承攬南投縣埔里鎮麒麟里東埔野溪北坑
    段土石清運工程，依約完工後，知該段河床土石豐厚，遂以每日新臺幣（下同）
    一萬元委請丙○○擔任挖土機司機，再由丙○○以每天六千元薪資僱請甲○○擔
    任砂石車司機。三人基於共同意圖為自己不法所有之犯意聯絡，並基於概括之犯
    意，連續自九十三年五月二十六日起至同年月二十七日下午二時三十分被查獲時
    止，由丙○○承丁○○之指示，在南投縣埔里鎮麒麟里東埔野溪北坑段河床盜採
    砂石，得手後再交由甲○○駕駛車號ＴＩ－九一六號之砂石車，載運至丁○○向
    他人借用，位於南投縣埔里鎮○○里○○路十七號旁之私有地堆放，前後共盜採
    約數十餘車次，約三百四十立方米之土石。嗣於同年五月二十七日下午二時三十
    分許，丙○○正將該次採得之土石交由甲○○載運時，為南投縣政府警察局埔里
    分局員警會同南投縣政府流域管理局官員當場查獲，並扣得砂石車一輛及挖土機
    一部。
二、案經南投縣政府警察局埔里分局報請原審法院檢察署檢察官偵查起訴。
　　理      由
一、訊據被告丁○○、丙○○及甲○○固對於右揭時地採取及載運土石等情均坦承不
    諱，惟咸矢口否認有何竊盜犯行。被告丁○○辯稱，係受當地居民請求，為免兩
    季來臨釀成災害，義務清除淤泥，並無不法所有之意圖云云；被告丙○○及甲○○則辯稱，不知採取及載運該等土石為不合法云云。惟查，該等被盜採之土石經
    證實為有價值之物，此有南投縣政府九十三年七月七日府流資字第○九三○一二
    一六二三○號函在卷可證，而被告三人於盜採土石得手後，並非棄置他處不用，
    而係將土石載運至丁○○向他人借用之私有地上堆放，被告丁○○事後又辯稱無
    不法所有意圖，孰能置信？再者被告丁○○指揮丙○○，被告丙○○指揮甲○○
    至事發現場採取及載運土石，均未提出任何足資認定有權採取之文件以備查驗，
    與一般合法土石採取業之常規不符，被告等均明知上開東埔野溪北坑段土石清運
    工程並未經公所發包疏濬，且距其完成上游土石清除工程已有八、九個月之久，
    竟僅因里長鍾生貴之請求，分文未取，竟為之清除上開野溪土石，容有可疑，被
    告丙○○及甲○○等二人明知無權採取而採取及載運土石之事實，應可認定。此
    外復有南投縣政府流域管理局之現場會勘紀錄一份，贓物認領保管單一紙，及現
    場查獲照片十一張附卷，事證明確，被告三人共同竊盜犯行均堪認定。惟被告丁○○於警訊中祇供稱：因溪旁下游居民要求，所以才請人轉包等語（見九十二年
    偵字第一八四○號第八頁反面），未曾提及里長請其清除之事，於原審里長鍾生
    貴應其請求到場所供，無非迴護之詞，應不足採。
二、核被告等三人所為，均係犯刑法第三百二十條第一項之普通竊盜罪。被告等三人
    間有犯意聯絡，行為分擔，為共同正犯，又其等先後多次犯行，基於概括犯意，
    所犯構成要件相同，為連續犯，原判決疏查，為被告等均為無罪之判決，檢察官
    上訴意旨指摘原判決不當，為有理由，應由本院將原判決撤銷，爰審酌被告等犯
    行及犯後態度實害等一切情狀，各科處有期徒刑肆月及均諭知易服勞役折算之標
    準，示懲。
三、據上論斷，應依刑事訴訟法第三百六十九條第一項前段、第三百六十四條、第二
    百九十九條第一項前段，刑法第二十八條、第五十六條、第三百二十條第一項、
    第四十一條前段、罰金罰鍰提高標準條例第一條前段、第二條，判決如主文。
本案經檢察官乙○○到庭執行職務。
中     華     民     國     九十四     年      二      月    二十五     日
                                   臺灣高等法院臺中分院刑事第六庭
                                   　　　審判長法　官　李  文  雄
                                   　　　　　　法　官  劉　連　星
                                   　　　　　　法  官　陳　嘉　雄
右正本證明與原本無異。
不得上訴。
                                               書記官  陳　信　和
中     華     民     國     九十四     年      三      月      二       日
                                                              　　　　　Ｆ
